---
title: "Estaciones-Meteorologicas"
output: rmarkdown::html_vignette
vignette: >
  %\VignetteIndexEntry{Estaciones-Meteorologicas}
  %\VignetteEngine{knitr::rmarkdown}
  %\VignetteEncoding{UTF-8}
---

```{r, include = FALSE}
knitr::opts_chunk$set(
  collapse = TRUE,
  comment = "#>"
)
```

## Introducción al uso del paquete:

A continuación detallaremos el uso adecuado de las funciones del paquete `meteorodata`.

1- Primero debedemos de importar la librería de nuestro paquete

```{r setup}
library(meteorodata)
```

2- Segundo debemos hacer una descarga del dataset que deseamos analizar. Para esto solo basta con llamar a la funcion `descargar_datos()`y asiganarle como parámetro el nombre del dataset.

```{r}
estacion_prueba <- descargar_datos("NH0098")
head(estacion_prueba,5)
```

3- Una vez realizada la descarga de el/los dataset/s podemos hacer uso de las funciones `grafico_temperatura_mensual() y tabla_resumen_temperatura()`.

`grafico_temperatura_mensual`: Mostrará un gráfico con el promedio mensual de la temperatura de abrigo a 150 cm.

```{r}
grafico_temperatura_mensual(NH_unidos)
```

`tabla_resumen_temperatura`: Calcula medidas significativas segun el/los dataset/s elegido de las estaciones meteorológicas.

```{r}
tabla_resumen_temperatura(NH_unidos,c('NH0910','NH0437'))
```
